臺灣高等法院民事判決  
111年度勞上易字第74號
上  訴  人  張友發    
被上訴  人  義翔保全股份有限公司

法定代理人  傅家森  
訴訟代理人  楊俊煌  
            林文祥  

上列當事人間請求給付工資等事件，上訴人對於中華民國111年3
月29日臺灣臺北地方法院110年度勞訴字第271號第一審判決提起
上訴，本院於111年10月18日言詞辯論終結，判決如下：
    主　文
原判決關於駁回上訴人後開第二項之訴部分，及訴訟費用之裁判
(除確定部分外)均廢棄。
被上訴人應再給付上訴人新臺幣壹拾柒萬伍仟肆佰肆拾貳元，及
自民國一一Ｏ年七月三十一日起至清償日止，按年息百分之五計
算之利息。
第一審(除確定部分外)、第二審訴訟費用，均由被上訴人負擔。
    事實及理由
一、上訴人主張：伊自民國105年6月1日起任職於被上訴人，派至臺北市○○區○○街000號地下1樓之萬寧山莊擔任保全組長，每月休6日，每日工作12小時，約定薪資為月薪新臺幣(下同)3萬2000元，詎被上訴人突於110年4月29日表示自同年5月1日起調升他人為組長，不當降低伊職位，並於同年5月6日終止僱用契約。惟被上訴人雖為保全業者，卻未報請當地主管機關核備，並無勞動基準法(下稱勞基法)第84條之1規定之適用，每日工作超過8小時即應依法給付加班費。縱認保全業每日正常工作時數為10小時，超過10小時部分始應給付加班費，被上訴人仍短付伊加班費總計17萬5442元等語，依勞動基準法第24條第1項規定，求為命被上訴人給付上訴人17萬5442元，及自110年7月31日起至清償日止，按年息5%計算利息(下稱17萬5442元本息)之判決(未繫屬本院部分，不予贅述)。
二、被上訴人則辯以：兩造約定上訴人每月薪資3萬2000元，月
    休6日，扣除1小時之休息時間，每日工作11小時，其中10小
    時為正常工時工資，1小時為延長工時工資，伊均依法給付
    加班費，上訴人自105年6月起至110年5月止，應領薪資合計
    為170萬5599元，惟實領173萬1075元，溢領2萬5476元，自
    不得請求伊給付加班費等語。
三、原審就上訴人請求給付加班費17萬5442元本息部分，為上訴
    人敗訴之判決(原審判命被上訴人給付①未休假工資1萬7104
    元，②延遲辦理勞保一次請領損失7萬9707元，③短少提撥勞
    工退休金1萬8310元，合計11萬5121元本息【計算式：17104
    +79707+18310=115121】，及駁回上訴人於原審請求逾29萬0
    563元本息【計算式：175442+115121=290563】部分，未據
    兩造聲明不服，已告確定）。上訴人就上開敗訴部分提起上
    訴，聲明：㈠原判決關於駁回上訴人後開第二項之訴部分廢
    棄，㈡被上訴人應再給付上訴人17萬5442元本息。被上訴人
    則答辯聲明：上訴駁回。
四、兩造不爭執之事項：
  ㈠上訴人自105年6月1日起任職於被上訴人公司，兩造原約定每
    月薪資為3萬2000元，月休6日；106年11月改為做3日休1日
    ，月休7至8日，薪資按每日1333元以每月上班時數去調整。
    上訴人於110年5月2日排休，110年5月3日起沒有去社區，但
    是110年5月3、4、5日是請109年休假，110年5月6日排休，1
    10年5月7日起就沒有再請休假。
  ㈡上訴人自105年6月1日起至110年5月6日止，排班天數、總工
    作時數、正常工作時數、正常工作時間工資、薪資入帳金額
    如原審卷第149至151頁附表三所示（註：被上訴人所提被證
    3之記載核與上訴人所提附表三之記載相符，見原審卷第97
    至119頁）。
五、本院判斷：
    上訴人主張被上訴人雖為保全業，但未報請當地主管機關核
    備，並無勞基法第84條之1規定之適用，其每日工作12小時
    ，縱按其每日工作11小時計算，被上訴人就其每日工作超過
    8小時部分未依法給足加班費，自105年6月起至110年5月止
    至少短付其加班費17萬5442元，其自得依勞基法第24條第1
    項規定請求被上訴人給付等語。惟為被上訴人所否認，並以
    前詞置辯。經查：
  ㈠被上訴人未報請當地主管機關核備，並無勞基法第84條之1規
    定之適用，應依勞基法第24條規定計算上訴人之加班費：
  ⒈按勞動基準法第84條之1有關勞雇雙方對於工作時間、例假、
    休假、女性夜間工作有另行約定時，應報請當地主管機關核
    備之規定，係強制規定，如未經當地主管機關核備，該約定
    尚不得排除同法第30條、第32條、第36條、第37條及第49條
    規定之限制，除可發生公法上不利於雇主之效果外，如發生
    民事爭議，法院自應於具體個案，就工作時間等事項另行約
    定而未經核備者，本於落實保護勞工權益之立法目的，依上
    開第30條等規定予以調整，並依同法第24條、第39條規定計
    付工資(大法官會議釋字第726號解釋意旨參照)。
  ⒉上訴人主張被上訴人並未報請當地主管機關核備等語，被上
    訴人未亦舉證證明其已報請當地主管機關核備，揆諸前揭說
    明，被上訴人係違反勞基法第84條之1之強制規定，並無勞
    基法第84條之1規定之適用，不主張每日工作在10小時以內
    為正常工時，及每月正常工時為240小時。則按上訴人月休6
    日，每月工作24日，每日工作11小時計算，被上訴人自105
    年6月起至110年5月止應給付上訴人之最低月薪依序為3萬14
    01元、3萬2972元、3萬4528元、3萬6254元、3萬7353元、3
    萬7667元（見附表甲之一「依勞基法第24條計算之最低薪資
    」欄，元以下四捨五入)，惟被上訴人均僅按月薪3萬2000元
    計付上訴人報酬，堪認被上訴人自105年6月1日起至110年5
    月6日止，均未足額給付上訴人工資與加班費。
  ㈡被上訴人短付之加班費已逾17萬5442元，上訴人自得請求被
    上訴人如數給付：
  ⒈按雇主延長勞工工作時間者，其延長工作時間之工資，依下
    列標準加給：一、延長工作時間在2小時以內者，按平日每
    小時工資額加給1/3以上。二、再延長工作時間在2小時以內
    者，按平日每小時工資額加給2/3以上。依第32條第4項規定
    ，延長工作時間者，按平日每小時工資額加倍發給。雇主使
    勞工於第36條所定休息日工作，工作時間在2小時以內者，
    其工資按平日每小時工資額另再加給1又1/3以上；工作2小
    時後再繼續工作者，按平日每小時工資額另再加給1又2/3以
    上。勞基法第24條定有明文。
  ⒉經查，被上訴人雖為保全業者，惟未報請當地主管機關核備
    ，無勞基法第84條之1規定之適用，不得主張每日正常工時
    為10小時，每月正常工時為240小時，仍應適用勞基法第30
    條、第24條之規定，每日正常工時為8小時，每週正常工時
    為40小時，平日工作超過正常工時2小時以內加給1/3之加班
    費，逾2小時部分加給2/3之加班費，於休息日工作前2小時
    加給1又1/3之加班費，2至8小時加給1又2/3之加班費，超過
    8小時部分加給2又2/3。且不得低於勞動部發布之基本工資
    。次查，兩造於105年約定上訴人月薪為3萬2000元，經折算
    平日正常工資為2萬0389.4元(見附表甲之二)，優於105年度
    之基本工資2萬0008元，則被上訴人105年度應按上訴人月薪
    2萬0349元計算上訴人之報酬，至於106至110年度兩造約定
    之薪資已低於基本工資，被上訴人應按附表甲之一「基本工
    資」欄所示之月薪計算上訴人之報酬。末查，上訴人自105
    年6月1日起至110年5月5日之工作日數如附表乙「排班日數
    」欄所示，依上訴人每日工作11小時計算，被上訴人總計短
    付上訴人加班費29萬6412元(見附表乙「短付薪資」欄所示
    ，元以下四捨五入)。則上訴人請求被上訴人給付加班費17
    萬5442元，洵屬有據，應予准許。又上訴人每月工作按11小
    時計算已得請求給付加班費17萬5442元，業經本院認定如前
    ，則其每日工作是否達12小時，即無審究之必要，附此敘明
    。
六、從而，上訴人依勞基法第24條規定，請求被上訴人再給付17
    萬5442元，及自110年7月31日即起訴狀繕本送達翌日(見原
    審調字卷第97頁)起至清償日止按年息百分之5計算之利息，
    自屬正當，應予准許。原審就此部分為上訴人敗訴之判決，
    尚有未洽，上訴論旨指摘原判決不當，求予廢棄改判，為有
    理由，爰由本院廢棄改判如主文第2項所示。
七、本件事證已臻明確，兩造其餘之攻擊或防禦方法及所用之證
    據，經本院斟酌後，認為均不足以影響本判決之結果，爰不
    逐一論列，附此敘明。
八、據上論結，本件上訴為有理由，依民事訴訟法第450條、第7
    8條，判決如主文。    
中　　華　　民　　國　　111 　年　　10　　月　　25　　日
                  勞動法庭
                      審判長法  官  何君豪
                            法  官  高明德
                            法  官  邱靜琪
正本係照原本作成。
不得上訴。
中　　華　　民　　國　　111 　年　　10　　月　　25　　日

                            書記官  鄭靜如
                                 
附表甲之一：


附表甲之二：


附表乙：